臺灣臺中地方法院交通事件裁定　　　　 94年度交聲字第501號
原處分機關　臺北市交通事件裁決所
受處分人　　甲○○
上列受處分人因違反道路交通管理處罰條例案件，對於臺北市交
通事件裁決所民國九十四年七月二十二日所為之裁決（北市裁二
字第裁二二─Ｚ00000000號裁決書），聲明異議，本院
裁定如下：
    主  文
異議駁回。
    理  由
一、原處分機關略以：受處分人甲○○，於民國九十四年六月十
    日二十三時二十一分許，在國道三號公路北向一四八公里處
    ，因在高速公路超速行駛違規事實，經國道公路警察局第七
    警察隊員警當場舉發，受處分人依限期到案申訴，經向原舉
    發機關查證違規屬實，該所遂於九十四年七月二十二日以北
    市裁二字第裁二二─Ｚ00000000號裁決書，裁處受
    處分人違反道路交通管理處罰條例第三十三條第一項規定，
    裁處罰鍰新臺幣（下同）三千元，並記違規點數一點，逾期
    則依違反道路交通管理事件統一裁罰標準表及裁決書處罰主
    文裁處，於法並無不合等語。
二、本件受處分人甲○○略以：於九十四年六月十日二十三時二
    十一分，於國道三號北上一四八公里處，遭警車攔停，據警
    方表示，以雷射檢測瞄準超速十三公里，但本人並沒有超速
    ，依限速行駛，同時間來往的車輛很多，請警方舉證，當時
    的雷射測速器是對準我的車子，這樣才能讓人信服，爰聲明
    異議云云。
三、按汽車行駛高速公路不依速限標誌指示者，處汽車駕駛人三
    千元以上六千元以下罰鍰。行車速度應依標誌或標線之規定
    ；汽車駕駛人有第三十三條者，除依原條款處罰鍰外，並予
    記違規點數一點。道路交通管理處罰條例第三十三條第一項
    、第六十三條第一項第一款及道路交通安全規則第九十三條
    第一項、高速公路交通管制規則第五條第一項與違反道路交
    通管理事件統一裁罰標準表分別定有明文。
四、查本件受處分人甲○○，於上開時、地，駕駛車號ＥＵ─二
    ○一六號自用小客車，行車限速一一○公里，經科學儀器測
    得行車速度一二三公里，超速十三公里行駛（測距一九三‧
    五公尺）之違規事實，有原舉發機關之舉發違反道路交通管
    理事件通知單、違反道路交通管理事件裁決書各一紙在卷可
    稽。雖受處分人以上開情詞置辯，惟查：執勤員警於上開時
    、地，以雷射測速槍瞄準鎖定該車，行速一二三公里，測距
    一九三‧五公尺鎖定該車，確認該車超速無誤，始開啟警示
    閃光燈並以指揮棒攔停，經會同駕駛人檢視測速器液晶顯示
    器所顯示之數據，並告知違規事實，方予以掣單舉發。另查
    所使用之雷射槍測速器，係執勤人員經由測速器之瞄準鏡對
    準目標（單一車輛），扣發射扳機即可精確測出所瞄準目標
    之速度，行速數據並顯示於抬頭顯示器內，準確度無疑，且
    現場攔檢，駕駛人即可當場檢視測速數據，超速違規屬實；
    本案經查雷射測速儀器配備，係政府購置核發，在國家檢定
    標準尚未訂定前，適用國外檢定及出廠檢驗標準，本隊使用
    之雷射槍測速器均有國外出廠之檢驗報告，且該檢驗合格文
    件譯本業經本國法院公證，檢附駐堪薩斯臺北經濟文化辦事
    處認證、臺北地方法院公證處認證之鑑測報告影本及雷射槍
    測速器國外出廠之檢驗報告、器號ＰＬ一九○一四號出廠之
    檢驗報告各乙份供參。此亦有原舉發機關九十四年七月六日
    、同年九月十三日之函件二份在卷可憑。再者，原舉發機關
    之執勤員警即證人林國偉、林國楨於九十四年九月十三日在
    本院調查時結證稱：「楨答：當天是我帶隊執行機動巡邏勤
    務，也是由我持雷射槍、攔停」、「楨答：舉發地點是路肩
    較寬路段，我們雷射槍的紅點只能一次瞄準一臺車，當時是
    夜間，我們是看車速較快的車來鎖定，夜間車燈特別明顯，
    很容易特定車輛，我們瞄準異議人的車，測到車速後，再將
    他攔停」等語。衡情該雷射測速器，係使用光波及都普勒原
    理來測速，為一精密、精確之科技測速器，其特性為只能鎖
    定一個測速目標，確認違規車輛不會有錯誤，不易被違規者
    以反偵測設備偵測，偵測時間僅需零點三秒，不需要校正，
    可以連續紀錄超速車輛於觀測螢幕，由警察測速攔截後，出
    示觀測螢幕予違規者，作為確認之用。且該雷射槍與受處分
    人違規車輛之測距約為一百九十三公尺，並未超過人之肉眼
    及測速雷射槍測視之範圍，是舉發警員之測速結果應屬無誤
    。該處高速公路就小客車之行車速限既限定於時速一百一十
    公里，則任何小客車皆應依照該速限標誌指示行駛，以維護
    高速公路之交通秩序與安全，受處分人該車時速確為一百二
    十三公里，已明顯違規超速十三公里，依法自當接受裁罰。
    本件執勤警員所使用之雷射槍測速器，其距離差和瞄準準確
    度甚高，甚少誤差及瞄準錯誤之情形，其所測之數值應係正
    確及值得信賴。況警察為維持交通秩序，依法執行職務，立
    場應是客觀公正，且與受處分人素不相識，亦無宿怨，當無
    設詞誣攀之理，是其所為證言，應屬真實可信。本院經查亦
    無任何證據足資證明執勤警員有捏造事實、違法取締之情事
    ，則執勤警員本其維護交通秩序、安全職責所為之當場舉發
    ，自應受到合法、正確之推定。受處分人至今亦無法提出任
    何對其有利之證據供本院參酌，其否認違規之情，尚無可採
    。是受處分人確於前述時、地，駕車而有超速行駛之違規行
    為事實，應堪認定。原處分機關據以援引上開規定，裁處罰
    鍰三千元，並記違規點數一點，逾期則依裁決書處罰主文規
    定處罰，並無不當。本件聲明異議為無理由，應予駁回。
五、據上論斷，應依道路交通案件處理辦法第十九條規定，裁定
    如主文。
中　　華　　民　　國　　94　　年　　9 　　月　　27　　日
                  交通法庭  法　官  張清洲
以上正本證明與原本無異。
如不服本裁定，應於送達後五日內，向本院提出抗告狀。
                            書記官　沈筱玲
中　　華　　民　　國　　94　　年　　9 　　月　　27　　日
